臺灣臺東地方法院刑事判決　　　　　　　 96年度易字第346號
公　訴　人　臺灣臺東地方法院檢察署檢察官
被　　　告　乙○○
上列被告因竊盜等案件，經檢察官提起公訴（96年度偵字第2027
號、96年度偵字第2126號、96年度毒偵字第422號、96年度偵字2
320號），本院行簡式審判程序，判決如下：
    主  文
乙○○竊盜，累犯，處有期徒刑陸月，減為有期徒刑參月；又踰
越安全設備竊盜，累犯，處有期徒刑壹年；又施用第二級毒品，
累犯，處有期徒刑捌月；又意圖為自己不法之所有，而侵占離本
人所持有之物，處罰金新臺幣陸仟元，如易服勞役，以新臺幣壹
仟元折算壹日；又意圖為自己不法之所有，以不正方法由自動付
款設備取得他人之物，累犯，處有期徒刑陸月。應執行有期徒刑
貳年貳月，罰金新臺幣陸仟元，罰金如易服勞役，以新臺幣壹仟
元折算壹日。
    事  實
一、乙○○前於民國92年間因施用毒品案件，經國防部東部地方
    軍事法院以92年度花裁字第31號裁定送勒戒處所觀察勒戒，
    於92年 8月21日執行完畢，並經國防部東部地方軍事法院檢
    察署於同年 9月18日以92年度蓮檢字第50號為不起訴處分確
    定，復因竊盜等案件，經本院分別以93年度易字第 119號、
    同年度易字第278號及94年度東簡字第251號判處有期徒刑10
    月、1年、3月，均經確定，並於96年 1月11日因假釋縮短刑
    期期滿執行完畢在案。猶不知悔改：
  (一)於96年 3月23日上午10時許，至楊月英所經營，位在臺東縣
    臺東市○○路63號之龍宜旅館內訪友離去時，見該旅館後方
    置有箱型電風扇數臺，乃基於為自己不法所有之意圖，徒手
    取走楊月英所有廠牌華冠牌、型號AT-122型、製造號碼0065
    94號之箱型電風扇 1臺供己使用。嗣因楊月英報警而循線查
    獲，並扣得上開箱型電風扇1臺。
  (二)於96年7月8日前數日內之某日上午5時16分至6時間之日間，
    行經外籍人士李梅花（SHAMSFARIDEH）所經營，位在臺東縣
    臺東市○○街21巷15號之國際語言學院時，見該學院大門未
    關，乃徒步進入後，發現窗戶亦未關，認有機可乘，竟意圖
    為自己不法之所有，徒手由 1樓浴室窗戶攀爬進入該學院之
    辦公室及教室內，取得電腦主機及DVD光碟機各1臺後離去，
    旋將上開物品以新臺幣（下同）3,500 元之代價，變賣與真
    實姓名年籍不詳之成年男子，所得價款則花用殆盡。嗣經李
    梅花報案，經警採集窗臺上指紋比對後，循線查獲上情。
  (三)於上開觀察勒戒執行完畢後 5年內，另基於施用第二級毒品
    甲基安非他命（起訴書誤載為安非他命）之犯意，於 96年7
    月28日（起訴書誤載為7月29日）晚間9時30分許在臺東縣警
    察局臺東分局員警對其採集尿液往前回溯96小時內之某時，
    在臺東縣臺東市○○路之聯亞飯店 7樓某房間內，以將甲基
    安非他命倒入玻璃球吸食器內，再用打火機燒烤吸食煙氣之
    方式，施用甲基安非他命1次。
  (四)於96年8月24日晚間8時許，在臺東縣臺東市○○路七里坡餐
    廳旁之地上，拾獲真實姓名年籍不詳之成年人於不詳時間在
    臺東縣臺東市○○路5巷71號旁，竊自車牌號碼PTZ-288號機
    車座椅置物箱內，而棄置在上開七里坡餐廳旁之范玉枝身分
    證影本1張及范乃菁所有郵局提款卡（局號000000-0 號、帳
    號000000-0 號、提款密碼為范玉枝之出生年月日）1張，竟
    基於為自己不法所有之意圖，據為己有後，復另行起意，意
    圖為自己不法之所有，騎乘其所有車牌號碼PVQ-336 號重型
    機車，接續：
    1.於96年8月24日晚間10時 9分23秒、同時10分9秒，持上開
      侵占之提款卡，至位在臺東縣臺東市○○路之郵局自動櫃
      員機，輸入前揭范玉枝身分證影本上之出生年月日 6碼以
      冒充范乃菁本人後，分別由該自動櫃員機取得范乃菁所有
      前開郵局帳戶內之10,000元及60,000元。
    2.於同日晚間10時13分12秒、同時14分38秒，持上開侵占之
      提款卡，至臺東縣臺東市○○路 ○段國立臺東女子高級中
      學前之中國信託商業銀行自動櫃員機，以同一方法冒充范
      乃菁本人，分別由該自動櫃員機取得范乃菁所有前開郵局
      帳戶內之3,000元及20,000元。
    3.於同日晚間10時19分49秒，持上開侵占之提款卡，至臺東
      縣臺東市○○路之郵局自動櫃員機，以同一方法冒充范乃
      菁本人，由該自動櫃員機取得范乃菁所有前開郵局帳戶內
      之7,000元。
    4.於同年月25日凌晨 0時14分11秒、同時15分49秒、同時17
      分1秒、同時18分7秒及同時19分14秒，持上開侵占之提款
      卡，至臺東縣臺東市○○○路 182號統一超商內之中國信
      託商業銀行自動櫃員機，以同一方法冒充范乃菁本人，並
      以每次提款20,000元，分 5次提領之方式，由該自動櫃員
      機取得范乃菁所有前開郵局帳戶內之100,000元。
    乙○○以上開方法取得范乃菁所有前開郵局帳戶內之款項合
    計200,000元，除以其中4,229元購得4件休閒衣及2件短褲外
    ，均花用殆盡。
二、案經臺東縣警察局移送、及臺東縣警察局臺東分局報告臺灣
    臺東地方法院檢察署檢察官偵查起訴。
    理  由
一、本件被告乙○○所犯係死刑、無期徒刑、最輕本刑為 3年以
    上有期徒刑以外之罪，亦非高等法院管轄之第一審案件，而
    被告於本院行準備程序中就被訴事實為有罪之陳述，經告知
    簡式審判程序之旨，並聽取公訴人及被告意見後，本院合議
    庭依刑事訴訟法第 273條之1第1項規定，裁定由受命法官獨
    任進行簡式審判程序，合先敘明。
二、上揭犯罪事實，業據被告乙○○於本院審理時坦白承認，核
    與證人即被害人楊月英、李梅花、范玉枝迭於警詢中所指述
    之情節大致相符，並有被告於龍宜旅館遭監視器側錄畫面照
    片2張、被害人楊月英指認被告照片及證物認領保管單各1紙
    （以上參信警偵字第7109號卷第8-10頁）、李梅花遭竊案現
    場平面圖 1紙、臺東縣警察局臺東分局偵辦「國際美語學院
    」電腦遭竊案現場照片12張、內政部警政署刑事警察局96年
    8月23日刑紋字第0960126365號鑑驗書1份、中華民國96年日
    出日沒時刻表1紙（以上參信警偵字第3675號卷第10-12頁、
    第15-18頁、第20頁）、被害人范乃菁所有帳號000000-0 號
    查詢帳戶最近交易 1紙、臺東縣警察局臺東分局搜索扣押筆
    錄及扣押物品目錄表 1份、扣押物品及前開提款卡嗣後丟棄
    之現場照片8張、被告於96年8月25日凌晨0時20分許騎乘PVQ
    -336號機車監視器側錄畫面照片1紙（以上參信警偵字第417
    2號卷第10-20頁）及臺灣臺東地方法院檢察署扣押物品清單
    1紙（參偵字第2320號卷第4頁）等件在卷可資佐證，且被告
    於96年7月28日晚間9時30分許，為警所採集之尿液（尿液檢
    體代號 B-076號）經送鑑驗結果，呈現甲基安非他命之陽性
    反應，有慈濟大學濫用藥物檢驗中心檢驗總表、臺東縣警察
    局臺東分局96年度偵辦毒品案件尿液採集代碼一覽表及勘察
    採證同意書各1紙附卷可稽（參信警偵字第45387號卷第 5-6
    頁、第11頁），足認被告自白與事實相符。又被告前於92年
    間因施用毒品案件，經國防部東部地方軍事法院以92年度花
    裁字第31號裁定送勒戒處所觀察、勒戒後，於92年 8月21日
    執行完畢，並經國防部東部地方軍事法院檢察署於同年 9月
    18日以92年度蓮檢字第50號為不起訴處分確定，業據被告供
    承在卷，並有臺灣高等法院被告前案紀錄表、臺灣臺東地方
    法院檢察署刑案資料查註紀錄表各 1份存卷可參，其於觀察
    、勒戒執行完畢後，5 年內再犯本案施用毒品之罪，本案事
    證已臻明確，其前揭犯行均堪認定，應予依法論科。
三、按刑法第321條第1項第 2款所謂「安全設備」，指依社會通
    常觀念足認有防盜之設備而言，最高法院25年上字第4168號
    判例意旨可供參照，而建築物之窗戶除調節空氣流通外，併
    有防盜杜閑之作用，自屬安全設備之一種。次按甲基安非他
    命為毒品危害防制條例第2條第2項第 2款所明定之第二級毒
    品。再按刑法第 337條所謂離本人所持有之物，係指物之離
    其持有，非出於本人之意思者而言，查本案被害人范乃菁之
    提款卡及范玉枝之身分證影本，係為真實姓名年籍不詳之成
    年人盜贓後所棄置，而脫離被害人之實力支配外，迨被告拾
    獲之際，事實上既無人支配占有，自屬脫離本人所持有之物
    。復按刑法第339條之2第 1項之以不正方法由自動付款設備
    取得他人之物罪，其所謂「不正方法」，係泛指一切不正當
    之方法而言，並不以施用詐術為限，例如以強暴、脅迫、詐
    欺、竊盜或侵占等方式取得他人之提款卡及密碼，再冒充本
    人由自動提款設備取得他人之物，或以偽造他人之提款卡由
    自動付款設備取得他人之物等，均屬之（最高法院94年度臺
    上字第4023號判決意旨可資參照）。核被告就犯罪事實一、
    (一)所為，係犯刑法第320第1項之竊盜罪；其就犯罪事實一、
    (二)所為，係犯刑法第321第1項第 2款之踰越安全設備竊盜罪
    ；其就犯罪事實一、(三)所為，係犯毒品危害防制條例第10條
    第 2項之施用第二級毒品罪；其就犯罪事實一、(四)所為，係
    犯刑法第337條之侵占離本人所持有之物罪及刑法第339條之
    2第1項之以不正方法由自動付款設備取得他人之物罪。其踰
    越窗戶侵入有人居住之建築物之行為，已結合於所犯加重竊
    盜之罪責中，應包括於竊盜行為內，不另成立侵入他人建築
    物罪。又其持有甲基安非他命嗣進而施用之，持有之低度行
    為應為施用之高度行為所吸收，亦不另論罪。其以侵占方式
    取得他人之提款卡及密碼，先後冒充本人由自動提款設備取
    得他人之物，係於密切接近之時間及地點實行，侵害同一之
    法益，各行為之獨立性極為薄弱，且自始係出於同一意圖為
    自己不法所有之目的，依一般社會健全觀念，在時間差距上
    ，難以強行分開，應視為數個舉動之接續實行，合為包括之
    一行為予以評價，屬接續犯。被告所犯上開五罪，犯意各別
    ，行為互殊，罪名不同，應予分論併罰。再被告有如事實欄
    所載之論罪科刑及執行情形，有卷附之臺灣高等法院被告前
    案紀錄表、臺灣臺東地方法院檢察署刑案資料查註紀錄表各
    1份可按，其受有期徒刑之執行完畢後，5年以內故意再犯本
    案竊盜、踰越安全設備竊盜、施用第二級毒品、以不正方法
    由自動付款設備取得他人之物法定刑為有期徒刑之罪，均為
    累犯，應各依法加重其刑。爰審酌被告正值青壯，不思尋求
    正當之身心發展，竟貪圖他人財物，屢因竊盜罪被判處徒刑
    ，前經入監服刑於95年10月 2日因假釋付保護管束出監後，
    猶不知警惕與悔改，復於保護管束期間再犯竊盜罪，經本院
    於96年7月31日以96年度簡字第55號判處有期徒刑2月確定，
    有卷附臺灣高等法院被告前案紀錄表 1份可參，顯見其自制
    力薄弱，且未衷心悛悔，漠視法令之禁制，素行甚為惡劣，
    復以日間侵入有人居住之建築物之手段竊取財物，其行為對
    民眾居住安全及社會秩序之危害非微，又犯罪所得之財物價
    額甚鉅，且多用於個人娛樂消費而花用殆盡，縱令被告供稱
    其已將其中30,000元返還與被害人范玉枝乙情屬實，然迄今
    仍未能與被害人李梅花、范玉枝、范乃菁達成和解而賠償其
    所受之損害，再施用毒品，非但足以導致個人之精神障礙及
    性格異常，甚至造成生命危險，而戕害一己之身心健康，且
    其對社會治安可能之危害程度不輕，惟念及其施用毒品之動
    機及目的僅在求一己快感，戕害己身，於他人之法益尚未生
    實際侵害，且犯後坦承全部犯行，態度尚可，又上開所竊得
    之箱型電風扇已由警發還被害人楊月英領回，兼衡其生活狀
    況、智識程度及與被害人之關係等一切情狀，各量處如主文
    所示之刑，及就所處罰金部分，諭知易服勞役之折算標準，
    並定其應執行之刑，以資懲儆。另被告所犯前開竊盜罪名，
    其犯罪時間係於96年 4月24日之前，且核無中華民國96年罪
    犯減刑條例所定不得減刑之情形，爰依同條例第2條第1項第
    3 款規定，減其宣告刑二分之一。至扣案之四角褲、海灘褲
    、黑色短袖休閒衣、短袖休閒衣各1件及長袖休閒衣2件，均
    非因犯罪直接所得之物，爰不為沒收之諭知，附此敘明。
據上論斷，應依刑事訴訟法第273條之1第1項、第299條第 1項前
段，毒品危害防制條例第10條第2項，刑法第11條前段、第320條
第1項、第321條第1項第2款、第337條、第339條之2第1項、第47
條第1項、第42條第3項、第51條第5款，刑法施行法第 1條之1第
1項、第2項前段，中華民國96年罪犯減刑條例第2條第1項第 3款
、第7條、第11條，判決如主文。
本案經檢察官甲○到庭執行職務
中　　華　　民　　國　　96　　年　　11　　月　　28　　日
                  刑事第四庭  法  官  劉正偉
以上正本證明與原本無異。
如不服本判決應於收受本判決後10日內向本院提出上訴書狀（須
附繕本）。
「切勿逕送上級法院」。
                              書記官  蕭家玲
中　　華　　民　　國　　96　　年　　11　　月　　28　　日
附錄論罪科刑法條：
中華民國刑法第320條第1項
（普通竊盜罪、竊佔罪）
意圖為自己或第三人不法之所有，而竊取他人之動產者，為竊盜
罪，處5年以下有期徒刑、拘役或5百元以下罰金。意圖為自己或
第三人不法之利益，而竊佔他人之不動產者，依前項之規定處斷
。
中華民國刑法第321條第1項
（加重竊盜罪）
犯竊盜罪而有左列情形之一者，處 6 月以上、 5 年以下有期徒
刑：
一  於夜間侵入住宅或有人居住之建築物、船艦或隱匿其內而犯
    之者。
二  毀越門扇、牆垣或其他安全設備而犯之者。
三  攜帶兇器而犯之者。
四  結夥三人以上而犯之者。
五  乘火災、水災或其他災害之際而犯之者。
六  在車站或埠頭而犯之者。
中華民國刑法第337條
（侵占遺失物罪）
意圖為自己或第三人不法之所有，而侵占遺失物、漂流物或其他
離本人所持有之物者，處5百元以下罰金。
中華民國刑法第339條之2
（違法由自動付款設備取得他人之物之處罰）
意圖為自己或第三人不法之所有，以不正方法由自動付款設備取
得他人之物者，處3年以下有期徒刑、拘役或1萬元以下罰金。
毒品危害防制條例第10條第2項
施用第二級毒品者，處 3 年以下有期徒刑。
